臺灣板橋地方法院刑事判決　　　　　　 100年度重訴字第30號
公　訴　人　臺灣板橋地方法院檢察署檢察官
被　　　告　徐曉傑
選任辯護人　林帥孝律師
上列被告因違反槍砲彈藥刀械管制條例案件，經檢察官提起公訴
（100 年度偵字第15372 號、100 年度偵字第15525 號），本院
判決如下：
    主  文
徐曉傑犯非法製造可發射子彈具殺傷力之槍枝罪，累犯，處有期
徒刑伍年陸月，併科罰金新臺幣壹拾萬元，如易服勞役，以新臺
幣壹仟元折算壹日，扣案如附表一至附表二所示之物，均沒收。
又共同犯攜帶兇器侵入住宅竊盜，因防護贓物、脫免逮捕，而當
場施以強暴，累犯，處有期徒刑柒年貳月。應執行有期徒刑拾年
，併科罰金新臺幣壹拾萬元，如易服勞役，以新臺幣壹仟元折算
壹日，扣案如附表一至附表二所示之物，均沒收。
    事  實
一、徐曉傑前於民國90年至92年間，因竊盜、施用毒品等案件，
    經臺灣高等法院以92年度上訴字第2463號、本院以91年度板
    簡字第1923號、臺灣臺北地方法院以92年度易字第619 號，
    各判處有期徒刑3 年6 月、5 月、1 年，嗣經裁定減刑為有
    期徒刑3 年6 月、2 月15日、6 月，且定應執行刑有期徒刑
    4 年1 月，於98年6 月17日縮短刑期假釋出獄，並於98年11
    月22日假釋期滿未經撤銷而執行完畢。詎徐曉傑竟不知悔改
    ，明知具有殺傷力之槍枝、子彈與金屬槍管，均為槍砲彈藥
    刀械管制條例所列管禁止製造及持有之物，未經主管機關許
    可，不得製造及持有，竟基於製造槍枝、子彈、槍砲主要組
    成零件之犯意，於100 年3 月間某日，在設於新北市林口區
    ○○○路一段的某店名不詳之玩具店，以新臺幣（下同）16
    ,000元至17,000元之代價，購入玩具手槍、槍管、槍枝滑套
    、彈匣、彈頭、彈殼、火藥、工業底火後，隨即在其向表哥
    劉俊偉借住而位於新北市○里區○○路○段538 之8 號12樓
    住處房間內，以其所有之小型電鑽（含鑽頭）、手提式砂輪
    機、游標尺，將購入之玩具手槍以游標尺測量口徑，再將購
    入的3 根槍管中的2 根以小型電鑽與鑽台鑽通後，將其中1
    根槍管換裝至玩具手槍內之方式，於100 年4 月間加工製造
    完成具有殺傷力仿自動手槍製造之改造槍枝1 支（含彈匣1
    個、槍枝管制編號：0000000000號，起訴書誤載為000000
    00 0號），並以將火藥、工業用底火置入彈殼及底火帽後，
    將彈頭密接其上之方式，製造完成具有殺傷力之子彈2 顆。
二、徐曉傑另與黃有德共同基於意圖為自己不法所有之犯意聯絡
    ，由徐曉傑隨身攜帶上開具有殺傷力之改造手槍1 支與子彈
    2 顆，並駕駛向不知情女友簡鈺梃借得車號S9-4109 號自用
    小客車，搭載黃有德於100 年4 月14日上午某時許，至廖源
    正位於新北市○○區○○路92號7 樓公寓前，由徐曉傑或黃
    有德拾起地上的鐵條伸入該公寓大門拉開門鎖後，進入公寓
    內，再沿公寓內樓梯至廖源正上開住宅前，徒手開啟上開住
    宅大門而侵入廖源正之住宅內，並竊取廖源正所有放置於上
    開住宅內之現金98,400元，得手後，準備離開之際，巧遇廖
    源正返家，徐曉傑與黃有德為防護贓物及脫免逮捕，由徐曉
    傑從身上取出上開具有殺傷力之改造手槍1 支與子彈2 顆指
    向廖源正，喝令廖源正進入屋內，以此加害廖源正生命、身
    體之脅迫方式，致使廖源正不能抗拒而依指示進入屋內，徐
    曉傑與黃有德則趁廖源正進入屋內之際，趁隙逃逸。嗣因廖
    源正於同日下午2 時許，報警處理，經警調閱附近監視錄影
    畫面，發現徐曉傑與黃有德係駕駛車號S9 -4109號自用小客
    車抵達現場，而於100 年4 月15日晚間10時10分許，在新北
    市○里區○○路○段508 號前，查獲駕駛車號S9-4109 號自
    用小客車之簡鈺梃，經徵得簡鈺梃之同意，至簡鈺梃與徐曉
    傑位於新北市○里區○○路○段538 之8 號12樓住處搜索，
    扣得徐曉傑製造完成如附表一編號3 所示之改造金屬槍管1
    支，徐曉傑所有而供其製造改造手槍、子彈所用如附表二所
    示之槍管1 支、滑套2 個、槍身主體1 支、彈匣1 個、彈殼
    20個、彈頭20個、工業用底火90顆、火藥100 顆、游標尺1
    台、小型電鑽1 支、手提式砂輪機1 支、鑽台1 台、鑽頭3
    支，以及附表三所示之黃色上衣1 件、牛仔褲1 件，並於同
    年5 月17日下午7 時40分許，自法務部矯正署臺北看守所附
    設勒戒處所借提徐曉傑，經徐曉傑帶同警方在桃園縣龜山鄉
    楓樹坑3 號對面，起獲附表一編號1 至編號2 所示之改造手
    槍1 支與子彈2 顆，始獲上情。
三、案經廖源正訴由新北市政府警察局蘆洲分局移送臺灣板橋地
    方法院檢察署檢察官偵查起訴。
    理  由
一、按被告以外之人於審判外之陳述雖不符刑事訴訟法第159 條
    之1 至之4 等4 條之規定，而經當事人於審判程序同意作為
    證據，法院審酌該言詞陳述或書面陳述作成時之情況，認為
    適當者，亦得為證據；當事人、代理人或辯護人於法院調查
    證據時，知有前項不得為證據之情形，而未於言詞辯論終結
    前聲明異議者，視為有前項之同意，刑事訴訟法第159 條之
    5 定有明文。本判決後述證人於審判外之陳述及卷附書證即
    書面之傳聞證據等，檢察官、被告徐曉傑及辯護人於本院審
    理時，均明示同意（見本院卷第88頁）作為證據，或未聲明
    異議，本院審酌該言詞陳述及書面陳述作成之情況，未見有
    何不適當之情形，故依上開規定，均得為證據。
二、訊據被告對於上揭時、地，非法製造槍枝、子彈、槍砲主要
    組成零件，以及攜帶兇器侵入住宅竊盜，因防護贓物、脫免
    逮捕而當場施以強暴等犯罪事實，供承不諱，核與證人即被
    告女友簡鈺梃、被告表哥劉俊偉、告訴人廖源正、查獲警員
    陳威廷之證述情節相符，並有新北市○里區○○路○段538
    之8 號12樓蒐證照片16張、監視錄影翻拍照片8 張附卷可稽
    ，且有如附表一所示之改造手槍1 支、子彈2 顆、改造金屬
    槍管1 支，被告所有而供其製造改造手槍與子彈所用如附表
    二所示之槍管、滑套、槍身主體、彈匣、彈殼、彈頭個、工
    業用底火、火藥、游標尺、小型電鑽、手提式砂輪機、鑽台
    、鑽頭，以及被告所有而夥同黃有德強盜告訴人時所穿著如
    附表三所示之黃色上衣、牛仔褲各1 件扣案可憑，足認被告
    之自白核與事實相符。而扣案如附表一編號1 至編號2所 示
    之改造手槍1 支與子彈2 顆，以及附表一編號3 、附表二編
    號1 所示之槍管2 支，均送內政部警政署刑事警察局鑑定結
    果，認附表一編號1 所示之改造手槍1 支（槍枝管制編號：
    0000000000號），係仿半自動手槍製造之槍枝，車通金屬槍
    管內阻鐵而成，擊發功能正常，可供擊發適用子彈使用，具
    殺傷力；認附表一編號2 所示之子彈2 顆，均係非制式子彈
    ，由金屬彈殼組合直徑9.0 ±0.5mm 金屬彈頭而成，採樣1
    顆試射，可擊發，認均具殺傷力；附表一編號3 所示之槍管
    1 支，係車通槍管內阻鐵而成之改造金屬槍管，而附表二編
    號1 所示之槍管1 支，則係土造金屬槍管，審認均屬內政部
    86年11月24日台內警字第8670683 號公告之槍砲主要組成
    零件，此有內政部警政署刑事警察局100 年6 月2 日刑鑑字
    第1000069244號鑑定書、100 年6 月27日刑鑑字第10000692
    38號鑑定書、內政部100 年9 月14日內授警字第1000872000
    號函各1 份在卷可稽（見板橋地檢署100 年度偵字第15372
    號偵查卷第37頁至第38頁、100 年度偵字第15525 號偵查卷
    第140 頁至第142 頁、本院卷第93頁至第94頁），堪認附表
    一編號1 至編號2 所示之槍枝與子彈，均具殺傷力。從而，
    本案事證明確，被告上揭非法製造槍枝、子彈、槍砲主要組
    成零件，以及攜帶兇器侵入住宅準強盜之犯行，均堪認定，
    應依法論科。
三、論罪科刑：
  (一)按所謂製造包括創製、改造、組合、混合、化合等行為在內
    ，已損壞之零件加以修理亦屬製造，改造行為亦屬製造行為
    之一種（最高法院著有86年度臺上字第7558號判決參照）。
    又按非法製造槍砲彈藥刀械等違禁物，所侵害者為社會法益
    ，如果同時製造之違禁物，客體種類相同（同為手槍、或同
    為子彈，或同為爆裂物），縱令製造完成之客體有數個（如
    數支手槍、數支子彈、數顆爆裂物）仍屬單純一罪，不發生
    想像競合犯之問題，除非同時製造2 種以上不同種類之違禁
    物客體（如同時製造手槍及子彈，或手槍及爆裂物），始有
    一行為觸犯數罪名之想像競合犯之問題（最高法院90年度臺
    上字第7213號判決參照）。
  (二)按刑法第329 條之「以強盜論」，即以強盜罪相當條文處罰
    之意，並非專以第328 條第1 項之強盜論，故第330 條所謂
    犯強盜罪，不僅指自始犯強盜罪者而言，即依第329 條以強
    盜論者，亦包括之，是犯準強盜罪有第321 條第1 項各款情
    形之一，自應依第330 條論處（最高法院42年臺上字第523
    號判例、48年臺上字第166 號判例、87年度臺上字第3040號
    判決意旨參照）。
  (三)核被告就事實欄一所為，係犯槍砲彈藥刀械管制條例第8 條
    第1 項之非法製造可發射子彈具殺傷力之槍枝罪、同條例第
    12條第1 項之非法製造子彈罪、同條例第13條第1 項之非法
    製造槍砲主要組成零件罪。又被告於事實欄二所示之時、地
    ，攜帶如附表一所示之具有殺傷力槍彈，夥同黃有德侵入告
    訴人住宅，竊取告訴人所有之現金財物後，因巧遇告訴人返
    家發現，為防護贓物及脫免逮捕，而當場持裝填有附表一編
    號2 所示子彈之改造手槍指向告訴人，此種脅迫方式已達使
    人難以抗拒之程度，且具有殺傷力之槍彈，可輕易奪取他人
    生命或對他人身體造成嚴重傷害，自屬兇器無訛，是核其此
    部分所為，係犯準強盜罪而有同法第321 條第1 項第1 款、
    第3 款情形，應論以刑法第330 條第1 項之加重準強盜既遂
    罪。
  (四)被告於100 年4 月間某日製造完成後，繼續持有附表一編號
    1 至編號2 所示改造手槍、子彈，以及附表一編號3 與附表
    二編號1 所示之槍管至為警查扣時止，其持有之低度行為，
    均應為其製造之高度行為所吸收，均不另論罪。
  (五)被告就上開加重準強盜既遂之犯行，與黃有德之間，具有犯
    意聯絡與行為分擔，應論以共同正犯。
  (六)被告係同時製造如附表一所示之改造手槍、子彈、槍管，乃
    一行為觸犯數罪名，應從一重以非法製造可發射子彈具殺傷
    力之槍枝罪處斷，至於被告同時製造如附表一編號2 所示之
    子彈2 顆，因客體種類相同，參照前揭說明，僅為單純一罪
    ，不生想像競合犯之問題。
  (七)被告所犯上開非法製造可發射子彈具殺傷力之槍枝與加重準
    強盜之2 罪，犯意各別，行為互異，應予分論併罰。
  (八)被告前因竊盜、施用毒品等案件，經法院分別判處有期徒刑
    3 年6 月、5 月、1 年，嗣經裁定減刑且定應執行刑有期徒
    刑4 年1 月，並於98年11月22日執行完畢，此有臺灣高等法
    院被告前案紀錄表1 份在卷可佐，被告於有期徒刑執行完畢
    後，5 年內再故意犯本件有期徒刑以上之2 罪，均為累犯，
    應依刑法第47條第1 項規定加重其刑（法定刑為無期徒刑部
    分依法不得加重）。
  (九)本院審酌台灣地區槍彈氾濫，不法之徒每每擁槍自重，輕則
    用之恐嚇勒索、欺壓善良，重則持以搶劫、擄人勒贖、殺人
    ，致使社會應有之安全秩序岌岌可危，被告製造如附表一編
    號1 至編號2 所示具殺傷力之改造手槍與子彈，嚴重威脅社
    會安寧秩序，被告事後並攜帶所製造之上開槍彈，夥同黃有
    德以鐵條開啟告訴人住處大門之方式，侵入告訴人住宅內行
    竊，除侵害告訴人之財產權益外，更嚴重危害告訴人的居住
    安寧，被告與黃有德行竊犯行，遭告訴人返家發現，被告與
    黃有德為防護贓物與脫免逮捕，持被告上開非法製造的槍彈
    脅迫告訴人退回屋內，威脅告訴人之生命、身體安全，嚴重
    破壞社會治安，犯罪情節非輕，惟念及被告自警詢、偵查及
    本院審理中，始終坦承犯行，堪認具有悔意，被告製造之上
    開槍彈，並未實際持以傷害他人，被告行竊過程，因遭告訴
    人發現，始出示手槍迫使告訴人容忍其與黃有德離開，並未
    進一步傷害告訴人，並斟酌被告之犯罪動機、手段、犯罪所
    生危害、知識程度等一切情狀，分別量處如主文所示之刑，
    罰金部分並諭知易服勞役之折算標準，並定其應執行刑及罰
    金如易服勞役之折算標準。
  (十)按「槍砲彈藥刀械管制條例第18條第4 項減輕其刑之規定，
    其立法本旨在鼓勵犯上開條例之罪者自白，如依其自白進而
    查獲該槍彈、刀械之來源供給者及所持有之槍彈、刀械去向
    ，或因而防止重大危害治安事件之發生時，既能及早破獲相
    關之犯罪集團，並避免該槍彈、刀械續遭持為犯罪所用，足
    以消彌犯罪於未然，自有減輕或免除其刑，以啟自新之必要
    ，故犯該條例之罪者，雖於偵查或審判中自白，若並未因而
    查獲該槍砲、彈藥、刀械之來源及去向，即與上開規定應減
    輕或免除其刑之要件不合」、「槍砲彈藥刀械管制條例第18
    條第4 項關於自白減免其刑之規定，必須供出全部槍砲、彈
    藥、刀械之來源及去向，並因而查獲或防止重大危害治安事
    件之發生，始有其適用。依上開規定必須被告將自己原持有
    之上揭違禁物所取得之來源，與所轉手之流向，交代清楚，
    因而使犯罪調（偵）查人員，得以一併查獲相關涉案者；或
    因而防止他人利用該違禁物而發生重大危害治安之事件，始
    符減免其刑之要件」（最高法院95年度臺上字第6934號、96
    年度臺上字第1962號判決意旨參照）。查本案的改造手槍與
    子彈，固係由被告帶同警方於100 年5 月17日，在桃園縣龜
    山鄉楓樹坑對面排水溝蓋上石縫中所起獲，此有被告100 年
    5 月17日警詢筆錄1 份在卷可參，被告並於警詢、偵查及本
    院審理中，均坦承製造具有殺傷力之槍枝、子彈、槍管之犯
    行，然檢警機關並未因被告之自白而查獲來源供給者，亦未
    因而查獲或防止重大危害治安事件之發生，參照前揭說明，
    被告自不符槍砲彈藥刀械管制條例第18條第4 項減輕其刑之
    規定，被告之辯護人以被告對於槍彈來源與製造過程，均已
    自白為由，主張符合槍砲彈藥刀械管制條例第18條第4 項之
    減刑規定，容有誤會，而不可採。
  (十一)扣案如附表一編號1 至編號2 所示之改造手槍1 支（含彈匣
    1 個）以及剩餘未射擊之子彈1 顆，均係屬違禁物，不問屬
    於犯人與否，均應依刑法第38條第1 項第1 款規定，宣告沒
    收；至於附表一編號2 所示之經擊發之子彈1 顆，存於該子
    彈內之彈藥，已因擊發燃燒殆盡，而其餘部分亦裂解為彈頭
    及彈殼，不具子彈之外型及功能，而不具殺傷力，非屬違禁
    物，自無庸為宣告沒收。附表一編號3 與附表二編號1 所示
    之槍管2 支，亦均屬違禁物，不問屬於犯人與否，均應依刑
    法第38條第1 項第1 款規定，併予宣告沒收。扣案如附表二
    編號2 至編號13所示之物，均為被告所有，且均係供被告非
    法製造手槍與彈所用，已據被告供承在卷（見本院卷第112
    頁反面），爰均依刑法第38條第1 項第2 款之規定，併予宣
    告沒收。至於扣案如附表三所示之黃色上衣、牛仔褲各1 件
    ，雖係被告所有，且為被告於100 年4 月14日至告訴人住處
    行竊時所穿著之衣褲，固得作為被告為上揭準加重強盜犯行
    之證據，但該扣案之黃色上衣與牛仔褲各1 件，僅為一般之
    服飾，不具有其他特殊之設計及功能，且非違禁物，亦非供
    被告準強盜犯罪所用或預備供準強盜犯罪所用之物，依法均
    不得宣告沒收，附此敘明。
據上論斷，應依刑事訴訟法第299條第1項前段，槍砲彈藥刀械管
制條例第8 條第1 項、第12條第1 項、第13條第1 項，刑法第11
條前段、第28條、第321 條第1 項第1 款、第3 款、第329 條、
第330 條第1 項、第55條、第47條第1 項、第42條第3 項前段、
第38條第1 項第1 款、第2 款、第51條第5 款，判決如主文。
本案經檢察官黃睦涵到庭執行職務。
中    華    民    國   100    年    11    月    16    日
                  刑事第六庭  審判長法  官  胡堅勤
                                    法  官  盧軍傑
                                    法  官  高增泓
以上正本證明與原本無異。
如不服本判決應於收受判決後10日內向本院提出上訴書狀，並應
敘述具體理由。其未敘述上訴理由者，應於上訴期間屆滿後20日
內向本院補提理由書（均須按他造當事人之人數附繕本）「切勿
逕送上級法院」。
                                    書記官  林政良
中    華    民    國   100    年    11    月    16    日
附錄本判決論罪科刑適用法條
槍砲彈藥刀械管制條例第8條
未經許可，製造、販賣或運輸鋼筆槍、瓦斯槍、麻醉槍、獵槍、
空氣槍或第4 條第1 項第1 款所定其他可發射金屬或子彈具有殺
傷力之各式槍砲者，處無期徒刑或5 年以上有期徒刑，併科新臺
幣1 千萬元以下罰金。
未經許可，轉讓、出租或出借前項所列槍枝者，處5 年以上有期
徒刑，併科新臺幣1 千萬元以下罰金。
意圖供自己或他人犯罪之用，而犯前2 項之罪者，處無期徒刑或
7 年以上有期徒刑，併科新臺幣1 千萬元以下罰金。
未經許可，持有、寄藏或意圖販賣而陳列第1 項所列槍枝者，處
3 年以上10年以下有期徒刑，併科新臺幣7 百萬元以下罰金。
第1 項至第3 項之未遂犯罰之。
犯第1 項、第2 項或第4 項有關空氣槍之罪，其情節輕微者，得
減輕其刑。
槍砲彈藥刀械管制條例第12條
未經許可，製造、販賣或運輸子彈者，處1 年以上7 年以下有期
徒刑，併科新臺幣500 萬元以下罰金。
未經許可，轉讓、出租或出借子彈者，處6 月以上5 年以下有期
徒刑，併科新臺幣300 萬元以下罰金。
意圖供自己或他人犯罪之用，而犯前2 項之罪者，處3 年以上10
年以下有期徒刑，併科新台幣700 萬元以下罰金。
未經許可，持有、寄藏或意圖販賣而陳列子彈者，處5 年以下有
期徒刑，併科新臺幣300 萬元以下罰金。
第1 項至第 3 項之未遂犯罰之。
槍砲彈藥刀械管制條例第13條
未經許可，製造、販賣或運輸槍砲、彈藥之主要組成零件者，處
3 年以上10年以下有期徒刑，併科新臺幣700 萬元以下罰金。
未經許可，轉讓、出租或出借前項零件者，處1 年以上7 年以下
有期徒刑，併科新臺幣500 萬元以下罰金。
意圖供自己或他人犯罪之用，而犯前2 項之罪者，處5 年以上有
期徒刑，併科新臺幣1000萬元以下罰金。
未經許可，持有、寄藏或意圖販賣而陳列第 1 項所列零件者，
處6 月以上5 年以下有期徒刑，併科新臺幣300 萬元以下罰金。
第1 項至第3 項之未遂犯罰之。
刑法第321條
犯竊盜罪而有下列情形之一者，處6 月以上、5 年以下有期徒刑
，得併科新臺幣 10 萬元以下罰金：
  一  侵入住宅或有人居住之建築物、船艦或隱匿其內而犯之者
      。
  二  毀越門扇、牆垣或其他安全設備而犯之者。
  三  攜帶兇器而犯之者。
  四  結夥三人以上而犯之者。
  五  乘火災、水災或其他災害之際而犯之者。
  六  在車站或埠頭而犯之者。
前項之未遂犯罰之。
刑法第329條
竊盜或搶奪，因防護贓物、脫免逮捕或湮滅罪證，而當場施以強
暴脅迫者，以強盜論。
刑法第330條
犯強盜罪而有第321 條第1 項各款情形之一者，處7 年以上有期
徒刑。
前項之未遂犯罰之。
附表一：
┌──┬───────────┬───┬───────────────┐
│編號│   物  品   名  稱    │數  量│    備                  註    │
├──┼───────────┼───┼───────────────┤
│ 1  │手槍（槍枝管制編號1102│1支   │認係改造手槍，由仿半自動手槍製│
│    │038206號，含彈匣1個） │      │造之槍枝，車通金屬槍管內阻鐵而│
│    │                      │      │成，擊發功能正常，可供擊發適用│
│    │                      │      │子彈使用，認具殺傷力（見偵查卷│
│    │                      │      │第133 頁）。                  │
├──┼───────────┼───┼───────────────┤
│ 2  │子彈                  │2顆   │認均係非制式子彈，由金屬彈殼組│
│    │                      │      │合直徑9.0 ±0.5mm 金屬彈頭而成│
│    │                      │      │，採樣1 顆試射，可擊發，認具殺│
│    │                      │      │傷力。                        │
├──┼───────────┼───┼───────────────┤
│ 3  │槍管                  │1支   │係車通槍管內阻鐵而成之改造金屬│
│    │                      │      │槍管，屬公告之槍砲主要組成零件│
│    │                      │      │。                            │
└──┴───────────┴───┴───────────────┘
附表二：
┌──┬───────────┬───┬───────────────┐
│編號│   物  品   名  稱    │數量  │     備                 註    │
├──┼───────────┼───┼───────────────┤
│ 1  │槍管                  │1支   │係土造金屬槍管，屬公告之槍砲│
│    │                      │      │  主要組成零件。              │
│    │                      │      │徐曉傑所有供其製造改造手槍所│
│    │                      │      │  用之物。                    │
├──┼───────────┼───┼───────────────┤
│ 2  │滑套                  │2個   │均非公告之槍砲主要組成零件，均│
├──┼───────────┼───┤為徐曉傑所有，而供其製造改造手│
│ 3  │槍身主體              │1支   │槍所用之物。                  │
├──┼───────────┼───┤                              │
│ 4  │彈匣                  │1個   │                              │
├──┼───────────┼───┼───────────────┤
│ 5  │彈殼                  │20個  │均非公告之彈藥主要組成零件，均│
├──┼───────────┼───┤為徐曉傑所有，且供其製造子彈所│
│ 6  │彈頭                  │20個  │用之物。                      │
├──┼───────────┼───┤                              │
│ 7  │工業用底火            │90顆  │                              │
├──┼───────────┼───┤                              │
│ 8  │火藥                  │100顆 │                              │
├──┼───────────┼───┼───────────────┤
│ 9  │游標尺                │1台   │均為徐曉傑所有，且均供徐曉傑製│
├──┼───────────┼───┤造改造手槍、子彈、槍砲主要組成│
│10  │小型電鑽              │1支   │零件即槍管所用之物。          │
├──┼───────────┼───┤                              │
│11  │手提式砂輪機          │1支   │                              │
├──┼───────────┼───┤                              │
│12  │鑽台                  │1台   │                              │
├──┼───────────┼───┤                              │
│13  │鑽頭                  │3支   │                              │
└──┴───────────┴───┴───────────────┘
附表三：
┌──┬───────────┬───┬───────────────┐
│編號│   物  品   名  稱    │數量  │     備                 註    │
├──┼───────────┼───┼───────────────┤
│ 1  │黃色上衣              │1件   │徐曉傑所有。                  │
├──┼───────────┼───┤                              │
│ 2  │牛仔褲                │1件   │                              │
└──┴───────────┴───┴───────────────┘